---
title: "Ejemplo RMarkdown"
author: "Jesus Alejandro Flores Hernandez"
date: "2025-09-05"
output: 
  html_document:
    toc: true
    toc_depth: 3
    toc_float: true
    collapse: true
    smooth_scroll: true
    theme: journal
    highlight: kate
    df_print: paged
    code_folding: show
---

```{r setup, include=FALSE}
knitr::opts_chunk$set(echo = TRUE)
```

## R Markdown

Este es un documento markdown para archivos HTML, PDF, y MS Word. para mas detalles ver: <http://rmarkdown.rstudio.com>.

Cuando haga click en el **Knit** button el documento será generado incluyendo contenido y salidas de sus trozos de código R dentro del documento. Puede incrustar código R e la siguiente forma:

Usaremos para este ejemplo, el dataset cars que es uno de los conjuntos de datos incorporados más conocidos en R.

Descripción del DataSet:

* Datos recopilados en 1920s
* Experimentos de frenado de automóviles
* Uno de los primeros estudios de este tipo

Variables:

* speed: Velocidad del vehículo (millas por hora - mph)
* dist: Distancia de frenado (pies)

Podemos insertar trozos de código. Aquí muestro cómo escribir un bloque de código en R:


`` ```{r} ``

cars

`` ``` ``

Resultado: se muestra los datos cars.

```{r}
cars
```

Mostramos un resumen estadístico de los  datos de cars:

```{r cars}
summary(cars)
```

## Incluir graficas


```{r pressure, echo=FALSE}
plot(pressure)
```
Note que el parámetro `echo = FALSE` agregado al pedazo de código previene la impresión del código R que genera el plot.

```{r}
print("Fin")
```

```{r}
print("otro saludo")
```